【裁判字號】    99,訴,248
【裁判日期】    990531
【裁判案由】    妨害性自主
【裁判全文】
臺灣臺南地方法院刑事判決               99年度訴字第248號
公  訴  人  臺灣臺南地方法院檢察署檢察官
被      告  乙○○
選任辯護人  郭常錚律師
上列被告因妨害性自主案件，經檢察官提起公訴（98年度偵字第
16041號），本院判決如下：
    主  文
乙○○犯強制性交罪，累犯，處有期徒刑肆年貳月。
    事  實
一、乙○○曾因殺人未遂案件，經臺灣嘉義地方法院以87年度訴
    字第272號判決判處有期徒刑5年9月確定；又因加重竊盜案
    件，經同院以87年度易字第1093號判決判處有期徒刑10月確
    定，經定其應執行刑為有期徒刑6年6月，入監服刑，於民國
    91年1月31日縮短刑期假釋出監。然乙○○嗣後又犯偽造文
    書、強制猥褻、竊盜、詐欺等罪，分別經臺灣嘉義地方法院
    以93年度訴字第76號、93年度訴字第262號、93年度嘉簡字
    第1070號判決分別判處有期徒刑5月、7月、4月、6月確定，
    上開案件經定其應執行刑為有期徒刑1年7月，並遭撤銷前案
    假釋，接續執行；嗣因減刑條例之實施，上開案件中，除前
    揭殺人未遂案件所處罪刑未予減刑外，其餘分別經減刑為有
    期徒刑5月、2月又15日、3月又15日、2月、3月，而前揭殺
    人未遂、加重竊盜案件，經定其應執行刑為有期徒刑5年10
    月，其餘則經定其應執行刑為有期徒刑9月又15日，上開案
    件接續執行至97年2月3日縮刑期滿執行完畢。詎乙○○猶不
    知悔改，其與已成年且從事保險業之代號00000000（下稱Ａ
    女，真實姓名年籍詳卷附之真實姓名對照表）係朋友，乙○
    ○於民國98年4月29日晚間11時許，以向Ａ女詢問保險相關
    事宜為由，打電話要約Ａ女至嘉義市之八番日本料理吃飯，
    用餐完畢後，便以找地方說明保險簽訂事宜，邀Ａ女至其位
    於嘉義市○○路101號勞工育樂中心第320號室租屋處商談，
    Ａ女為了業績，不疑有它，乃騎乘機車跟隨乙○○至上開乙
    ○○租屋處，迨Ａ女向乙○○講解保險相關事宜完畢準備離
    開時，乙○○竟基於以強暴方式為性交之犯意，將Ａ女強行
    壓制於床上，並不顧Ａ女之掙扎而親吻Ａ女，再強行拉下Ａ
    女之內、外褲，撫摸Ａ女胸部、大腿、臀部，及以手指插入
    Ａ女陰道之方式，對Ａ女性交得逞，並致Ａ女於反抗中受有
    左手表皮挫傷0.2公分（傷害部分未據告訴）及陰道入口處6
    點及4點鐘方向表皮裂傷，迨乙○○發現Ａ女正值月事期間
    ，始停手，Ａ女趁機起身離開，隨即打電話向友人丙○○求
    救，並報警處理，始查悉上情。
二、案經Ａ女訴由嘉義市警察局第二分局報告臺灣嘉義地方法院
    檢察署呈請臺灣高等法院臺南分院檢察署移轉臺灣臺南地方
    法院檢察署檢察官偵查起訴。
    理  由
壹、證據能力方面
一、按被告以外之人於審判外之陳述，雖不符前四條之規定，而
    經當事人於審判程序同意作為證據，法院審酌該言詞陳述或
    書面陳述作成時之情況，認為適當者，亦得為證據。當事人
    、代理人或辯護人於法院調查證據時，知有第159 條第1 項
    不得為證據之情形，而未於言詞辯論終結前聲明異議，視為
    有前項之同意，刑事訴訟法第159條之5定有明文。本件被告
    、辯護人及檢察官均對本院所提示嘉義基督教醫院受理疑似
    性侵害事件驗傷診斷書（附於警卷第20頁證物袋內）、嘉義
    市勞工育樂中心旅客登記簿（警卷第11頁）之證據，在本院
    準備、審判程序表示同意作為本案證據，是本院審酌該言詞
    陳述或書面陳述作成時之情況，認為適當，自得採為證據，
    先行敘明。
二、按被告以外之人於偵查中向檢察官所為之陳述，除顯有不可
    信之情況者外，得為證據，刑事訴訟法第159條之1第2項定
    有明文。證人Ａ女、丙○○於偵查中經具結後所為之陳述，
    對被告而言，屬被告以外之人於偵查中向檢察官所為之陳述
    ，依上揭法條規定，原則上具證據能力，而被告及辯護人復
    未提出有何顯不可信之情況，自得為證據。
貳、實體方面
一、訊據被告乙○○固坦承其於上揭時地違反Ａ女意願而親吻Ａ
    女、撫摸Ａ女胸部、臀部、大腿等情（本院卷第37頁背面）
    ，惟矢口否認強制性交既遂犯行，辯稱：伊沒有以手指插入
    Ａ女陰道，伊是在Ａ女旁打手槍自慰云云。經查：
  (一)證人A女於偵查及本院審理中均一致證稱：被告乙○○於案
    發當時是以想跟伊買保險為由，邀約伊一起去吃宵夜再談保
    險的事，並將伊帶往嘉義市○○路101號勞工育樂中心第320
    號室被告租屋處，伊對被告講解完保險相關事宜準備要離開
    時，被告就將伊壓到床上去，被告先親吻伊，伊就掙扎但掙
    脫不開，被告手就亂摸，還硬把伊的內褲、外褲都脫掉，且
    以手指插入伊的陰道裡面來回轉動，時間超過10秒鐘，伊感
    覺很痛，後來是被告看到伊正值月事期間才住手，而伊在掙
    扎中，左手有被抓傷等語（臺灣嘉義地方法院檢察署偵查卷
    第7、8頁，本院卷第74至80頁），核與記載A女受有左手表
    皮挫傷0.2公分、陰道入口處6點及4點鐘方向有表皮裂傷、
    驗傷時間98年4月30日凌晨2時37分之嘉義基督教醫院受理疑
    似性侵害事件驗傷診斷書（附於警卷第20頁證物袋內）、被
    告於98年4月29日入住之嘉義市勞工育樂中心旅客登記簿（
    警卷第11頁）相符；且證人即A女友人丙○○亦於偵查及本
    院審理時均證稱：98年4月30日凌晨，接到A女打來的電話，
    語氣跟平常不一樣，A女一直哭，伊問A女怎麼了，A女要伊
    去接她，後來碰面後A女才說被客戶性侵，情緒非常不穩定
    ，從A女打電話給伊到碰面，A女都一直在哭，然後伊就馬上
    陪A女去警察局做筆錄等語（臺灣臺南地方法院檢察署偵查
    卷第56、57頁，本院卷第81至82頁），並據被告自承其違反
    Ａ女意願而親吻Ａ女、撫摸Ａ女胸部、臀部、大腿，且於案
    發後有馬上跟Ａ女道歉，請求Ａ女原諒等語（本院卷第37頁
    背面、第80頁背面）。是Ａ女於案發後既情緒如此激動哭泣
    ，且於案發後立即驗傷有陰道入口處裂傷之症狀，堪認Ａ女
    確有遭被告強行以手指插入其陰道內，否則Ａ女之陰道何以
    無端受有表皮裂傷，是被告辯稱：伊只有摸Ａ女，但沒有以
    手指插入Ａ女陰道云云，純屬避重就輕之詞，委無可採。
  (二)辯護人雖以Ａ女案發後驗傷，其處女膜完整，認被告未以手
    指插入Ａ女陰道內云云，固有嘉義基督教醫院受理疑似性侵
    害事件驗傷診斷書（附於警卷第20頁證物袋內）為憑。然查
    被告僅是以手指插入Ａ女陰道，業據本院認定如前，且該受
    理疑似性侵害事件驗傷診斷書亦載明A女陰道入口處6點及4
    點鐘方向有表皮裂傷，而以此手指插入方式對被害人陰道之
    衝擊與傷害，均較一般以陰莖插入為小且淺，且事實上亦曾
    有陰莖插入而處女膜未破之案例，是雖Ａ女處女膜尚屬完整
    ，亦不足以推翻被告曾將手指插入Ａ女陰道之事實，該受理
    疑似性侵害事件驗傷診斷書，自難為被告有利之認定。
  (三)辯護人另以Ａ女證稱其於案發當時係側躺，衡情側躺必是兩
    腿併攏，被告的手指究竟可否深入到陰道內，具合理懷疑云
    云，然查被告係違反Ａ女意願將Ａ女強行壓制床上，且不顧
    Ａ女之掙扎，並致Ａ女於反抗中受有左手表皮挫傷0.2公分
    ，業經本院認定如前，且被告經本院當庭目視，其身材高大
    壯碩，則被告既以蠻力壓制Ａ女，而其力氣遠大於Ａ女，被
    告當能強行以手指插入Ａ女陰道內，辯護人執此為辯，亦難
    為被告有利之認定。
二、被告乙○○不顧Ａ女之反對掙扎，出手強脫Ａ女褲子，以強
    暴之方法而為性交得逞（以手指插入陰道）之所為，係犯刑
    法第221條第1項以強暴之方法而為性交罪。再按姦淫（即性
    交）行為，係指異性間不正當之性交，猥褻係指在客觀上足
    以引起他人之性慾，在主觀上欲以滿足自己色情者是，如行
    為人志在姦淫，則其於姦淫前之猥褻行為，祇能認為著手姦
    淫之階段行為，不能再論以強制猥褻或準強制猥褻之罪（最
    高法院74年度台上字第6056號裁判要旨參照）。本件被告對
    Ａ女強制性交之同時，即對之為猥褻（親吻及摸胸、臀、大
    腿）與性交（以手指插入陰道）之行為，其猥褻行為乃著手
    性交之階段行為，尚不得更論以強制猥褻罪，附此敘明。又
    被告有犯罪事實欄所載之前科紀錄及刑之執行情形，此有臺
    灣高等法院被告前案紀錄表在卷可稽，其受有期徒刑執行完
    畢後5年內故意再犯本件有期徒刑以上之罪，應依刑法第47
    條第1項論以累犯，並依法加重其刑。爰審酌被告已於93年
    間，因強制猥褻案件，經臺灣嘉義地方法院以93年度訴字第
    262號判處有期徒刑7月，且甫於97年2月3日執行完畢，竟不
    知尊重他人身體，再度為逞一己之性慾，不顧本案A女之反
    對，強行對A女為以手指插入其陰道之性交行為，對A女之身
    心造成莫大之傷害，實屬可議，惟念其犯後坦承部分犯行，
    尚非全無悔意，檢察官求處有期徒刑4年6月，似嫌過重等一
    切情狀，量處如主文所示之刑。
據上論斷，應依刑事訴訟法第299條第1項前段，刑法第221條第1
項、第47條第1項，判決如主文。
本案經檢察官甲○○到庭執行職務。
中    華    民    國    99    年    5     月    31    日
                  刑事第六庭  審判長法  官  蔡直青
                                    法  官  吳坤芳
                                    法  官  郭瓊徽
以上正本證明與原本無異。
如不服本判決應於收受本判決後10日內向本院提出上訴書狀，並
應敘述具體理由。其未敘述上訴理由者，應於上訴期間屆滿後20
日內向本院補提理由書狀（均須按他造當事人之人數附繕本）「
切勿逕送上級法院」。 
                                    書記官  曾郁芳
中    華    民    國    99    年    6     月    2     日
附錄本案論罪科刑法條全文
中華民國刑法第221條第1項
對於男女以強暴、脅迫、恐嚇、催眠術或其他違反其意願之方法
而為性交者，處 3 年以上 10 年以下有期徒刑。
前項之未遂犯罰之。

司法院資訊處製作；財團法人民間司法改革基金會備份。
